臺灣花蓮地方法院民事裁定　　　　　　 100年度小上字第12號
上　訴　人
即　被　告　吳建宏
被上 訴 人
即　原　告　康雅庭
上列當事人間請求給付票款事件，上訴人對於中華民國100年5月
31日本院花蓮簡易庭100年度花小字第15號第一審小額民事判決
提起上訴，本院裁定如下：
    主  文
上訴駁回。
第二審訴訟費用新臺幣壹仟伍佰元由上訴人負擔。
    理  由
一、按對於小額程序之第一審裁判之上訴或抗告，非以其違背法
    令為由，不得為之。又上訴狀內應記載上訴理由，表明下列
    各款事項：(一)原判決違背之法令及具體內容。(二)依訴訟
    資料可認為原判決有違背法令之具體事實，民事訴訟法第43
    6條之24第2項、第436條之25分別定有明文。又依同法第436
    條之32第2項準用第468條規定，判決不適用法規或適用不當
    者，為違背法令。而判決有同法第469 條所列各款情形之一
    者，為當然違背法令。是當事人對於小額程序第一審判決提
    起上訴，如依民事訴訟法第468 條規定，以小額程序第一審
    判決有不適用法規或適用法規不當為理由時，其上訴狀或理
    由書應有具體之指摘，並揭示該法規之條項或其內容，若係
    成文法以外之法則，應揭示該法則之旨趣，倘為司法院解釋
    或最高法院之判例，則應揭示該判解之字號或其內容，或揭
    示如何當然違背法令之事實，上訴狀如未依此項方法表明者
    ，即難認為已對第一審判決之違背法令有具體之指摘，其上
    訴自難認為合法。（最高法院71年度臺上字第314 號判例參
    照）
二、上訴意旨略以：被上訴人之汽車修護廠承接上訴人之汽車修
    護，伊開出維修內容單維修一年多後，仍對該車異狀無法改
    善，應負責維修中所增衍之問題。又車輛鑑定過程中只有原
    地前進及後退，非一般用途之行駛，因此該判定有異。上訴
    人並非故意不兌現其票據之給付，過程中被上訴人有提出異
    議、寄出存證信函、至消保會調解等行為，仍未獲改善才將
    票據為假處分等語。
三、經查，上訴意旨僅就原審取捨證據及認定事實為指摘，並未
    具體指摘原審判決有何不適用法規或適用不當之情形，復未
    指明所違背之法規、法則、司法解釋或最高法院判例，以指
    出原判決違背何等法令，依前揭規定意旨及說明，應認上訴
    人提起本件上訴，未具上訴之合法程式，其上訴自難認為合
    法，應予駁回。
四、據上論結，本件上訴為不合法。爰依民事訴訟法第436 條之
    32第1項、第2項、第444條第1項前段、第436條之19第1項、
中    華    民    國   100    年    9    月   8       日
                          臺灣花蓮地方法院民事庭
                              審判長法官  劉雪惠
                                  法  官  陳鈺林
                                  法  官  沈培錚
以上正本係照原本作成。
本裁定不得抗告。
中    華    民    國   100    年    9     月    8     日
                                  書記官  胡旭玫